臺灣臺北地方法院刑事判決　　　　　　 96年度交易字第196號
公　訴　人　臺灣臺北地方法院檢察署檢察官
被　　　告　乙○○
上列被告因公共危險案件，經檢察官提起公訴（96年度偵字第48
45號），經本院判決如下：
    主  文
乙○○服用酒類，不能安全駕駛動力交通工具而駕駛，處有期徒
刑月，如易科罰金，以新臺幣壹仟元折算壹日。
    事  實
一、乙○○前於民國90年間，因公共危險案件，經本院以91年度
    交簡上字第72號判決科罰金銀元1 萬5 千元（即新臺幣4 萬
    5 千元）確定，於92年4 月15日執行完畢（未構成累犯）。
    猶不知悔改，於96年2 月8 日下午8 時許，在新竹市某飯店
    內飲用威士忌酒、返回臺北市區後，明知其於飲酒後已不能
    安全駕車，竟仍駕駛ZV-0002 號自用小客車，沿臺北市○○
    路、南京東路、新生北路駕駛。嗣於96年2 月9 日上午2 時
    25分許，在臺北市中山區○○○路○ 段127 之1 號為警攔檢
    ，當場以呼氣方式檢測其酒精濃度高達每公升1.01毫克，始
    悉上情。
二、案經臺北市政府警察局中山分局報告臺灣臺北地方法院檢察
    署檢察官偵查後起訴。
    理  由
一、訊據被告乙○○就於前揭時、地飲酒後，仍駕駛車號ZV-000
    2 號自用小客車，為警車查獲，以呼氣方式檢測其酒精濃度
    為每公升1.01毫克等事實，於本院調查、審理時（見本院96
    年5 月21日筆錄第6 頁）均坦承不諱，但仍矢口否認有何公
    共危險之犯行，辯稱：當日於駕駛時另有飲用南都感友感冒
    液、巴西蜂膠，且警察並未給予清水漱口、亦未重視伊拒絕
    酒測之意願，以致影響酒測值、酒測程序云云。經查：
  (一)被告於前揭時地飲酒後，仍於臺北市區內駕駛車輛，經警攔
    檢等事實，除據被告於本院審理時坦承不諱外（見本院96年
    5 月21日筆錄）；而被告經警攔檢後，以呼氣方式檢測其酒
    精濃度高達每公升1.01毫克等事實，業經證人即現場攔檢測
    試員警甲○○於本院具結證述：被告見有酒測警哨，即緊急
    停車於酒測警哨前10餘公尺處，並倒在副駕駛座，待員警開
    門被告即滾落、仰躺地面，員警上前即聞得撲鼻酒味，故進
    行酒測，後再帶入警局備勤室進行保護管束，期間被告甚至
    進入廁所嘔吐多次、時而昏睡等語明確（見本院96年5 月21
    日筆錄第2 、4 頁），並有與之相合記載「被告出現出入車
    門困難、嘔吐、昏睡多話、泥醉情形」之刑法第185 條之3
    案件測試觀察紀錄表（見偵查卷第9 頁）、及檢測呼氣酒精
    濃度資料表、生理平衡檢測表等在卷可稽。且經本院勘驗被
    告經攔檢後至備勤室間之蒐證錄影帶，結果：錄影帶一開始
    被告即頭部朝副駕駛座方向身體呈現趴臥姿勢，帶員警將車
    門打開後，被告旋即由車內滾落仰躺於人行道、後又翻身趴
    臥路緣水溝蓋上，待被告站立後即打開後行李箱拿起礦泉水
    飲用（即蒐證錄影帶開始後第2 分16秒），經員警數度勸說
    後始對被告為呼氣酒精測試（即蒐證錄影帶開始後第7 分45
    秒）、過程並無任何強制採測情形，其後被告於警局內即時
    而昏睡等情，有現場蒐證DV錄影帶、本院96年5 月1 日勘驗
    筆錄在卷可稽，是檢測過程並無不合法。故被告於飲酒後、
    迄員警攔檢時，已呈現泥醉情形，顯無法正常駕駛，而經飲
    用自備礦泉水後約5 分鐘、即攔檢後約8 分鐘後以呼氣方式
    檢測其酒精濃度高達每公升1.01毫克等事實，堪以認定。被
    告辯稱：檢測過程不合法云云，委不足採。
  (二)被告雖辯稱：於員警臨檢時，在員警面前有喝南都感冒液、
    巴西蜂膠、又未有清水漱口，可能影響酒測值云云（見本院
    96年5 月7 日筆錄第2 頁）。然：
    1.被告自經警查獲後並未有飲用感冒液於為檢測前，自行以
      自備之礦泉水飲用後約5 分鐘始進行測試乙節，已如前述
      ，並有證人甲○○證述、蒐證DV錄影帶、前開勘驗筆錄在
      卷可查。且經本院提示錄影帶勘驗結果後，始改口：在員
      警面前飲用之意思為警察有看到我下車去喝東西，感冒液
      係於開車過程中、酒測半小時前飲用2 瓶，蜂膠以滴管滴
      取2 次云云（見本院96年5 月7 日筆錄第4 、5 頁），其
      實際飲用時間前後顯有明顯矛盾，故被告此部分辯解，顯
      屬矯飾。
    2.另經本院命被告飲用當日服用之感冒液1 瓶、蜂膠2 滴管
      次後，約7 分鐘後由證人甲○○為被告採測呼氣內酒精濃
      度，結果雖為每公升1.30毫克，然再經飲用礦泉水後4 分
      鐘（約飲用感冒液、蜂膠後10分鐘）二度檢測，結果隨即
      降為每公升0.11毫克等情，有本院96年5 月21日筆錄、酒
      精測試結果在卷可佐。是縱將該結果相乘以倍數（被告辯
      稱飲用2 瓶感冒液），於飲水後之檢測結果亦僅每公升0.
      22毫克，對被告於經警攔檢時之檢測值影響甚微、且該數
      值亦高達每公升0.79毫克，亦逾公共危險之移送標準每公
      升0.55毫克甚多。是被告辯稱：飲用他種物品影響酒測值
      云云，顯無足採。
  (三)綜上所述，本件事證明確，被告犯行洵堪認定，被告所辯委
    無可採，應予依法論科。
二、核被告之行為係犯刑法第185 條之3 服用酒類不能安全駕駛
    而駕駛罪。本院爰審酌被告於本院調查、審理時之態度，且
    被告前於90年間，因公共危險案件，經本院以91年度交簡上
    字第72號判決科罰金銀元1 萬5 千元（即新臺幣4 萬5 千元
    ）確定，於92年4 月15日執行完畢，此有臺灣高等法院被告
    前案記錄表在卷可稽，其雖未構成累犯，但已可徵其素行不
    良，本件已屬再犯同一類質之罪，且於本件審理終結時供稱
    ：「盡量」不要三犯等語（見本院96年5 月21日筆錄第7頁
    ），並無任何確實悔改、禁制之心，顯見被告就前次科罰輕
    忽之態度，輕度量刑顯無法收矯治之效，並衡量被告其餘犯
    罪動機、目的、犯罪時所受之刺激、犯罪之手段、犯人之生
    活狀況、品行、智識程度、犯罪所生之危險或損害、犯罪後
    之態度等一切情狀，判處如主文所示之刑，並諭知易科罰金
    之折算標準，以示懲儆。
據上論斷，應依刑事訴訟法第273 條之1 第1 項、第299 條第1
項前段，刑法第185 條之3 、第41條第1 項，刑法施行法第1 條
之1 ，判決如主文。
本案經檢察官侯靜雯到庭執行職務
中　　華　　民　　國　　96　　年　　5 　　月　　28　　日
                  刑事第四庭  法　官  郭惠玲
如不服本判決，應於判決送達後10日內向本院提出上訴狀（應抄
附繕本）。
上正本證明與原本無異。
                              書記官  鄭雅文
中　　華　　民　　國　　96　　年　　5 　　月　　29　　日
附錄本案論罪科刑法條全文：
刑法第185 條之三
服用毒品、麻醉藥品、酒類或其他相類之物，不能安全駕駛動力
交通工具而駕駛者，處1 年以下有期徒刑、拘役或3 萬元以下罰
金。
